臺灣高等法院高雄分院刑事裁定
111年度聲字第188號
聲  請  人  臺灣高等檢察署高雄檢察分署檢察官
受  刑  人  陳進旺



上列聲請人因受刑人數罪併罰有二裁判以上，聲請定其應執行之
刑（111年度執聲字第61號），本院裁定如下：
    主  文
陳進旺因犯附表所示之罪，分別處如附表所示之刑，應執行有期
徒刑貳年捌月，併科罰金新臺幣伍拾萬元，罰金如易服勞役，以
新臺幣參仟元折算壹日。
    理  由
一、聲請意旨略以：上列受刑人陳進旺因犯附表所示之3罪，先
    後經判決確定如附表，就有期徒刑及併科罰金部分，應依刑
    法第50條、第53條、第51條第5、7 款規定，定其應執行之
    刑，爰依刑事訴訟法第477 條第1 項聲請裁定等語。
二、按裁判確定前犯數罪者，併合處罰之；數罪併罰，有二裁判
    以上者，依第51條之規定，定其應執行之刑。宣告多數有期
    徒刑者，於各刑中之最長期以上，各刑合併之刑期以下，定
    其刑期，但不得逾30年；宣告多數罰金者，於各刑中之最多
    額以上，各刑合併之金額以下，定其應執行之金額，刑法第
    50條第1項前段、第53條、第51條第5款及第7款定有明文。
    另刑事訴訟法第370 條第2 項、第3 項，已針對第二審上訴
    案件之定應執行之刑，明定有不利益變更禁止原則之適用。
    而分屬不同案件之數罪併罰，倘一裁判宣告數罪之刑，曾經
    定其執行刑，再與其他裁判宣告之刑定其執行刑時，在法理
    上亦應同受此原則之拘束。亦即，上述另定之執行刑，其裁
    量所定之刑期，不得較重於前定之執行刑加計後裁判宣告之
    刑之總和（最高法院108 年度台非字第48號判決參照）。另
    法律上屬於自由裁量之事項，有其外部性界限及內部性界限
    ，並非概無拘束。依據法律之具體規定，法院應在其範圍內
    選擇為適當之裁判者，為外部性界限；而法院為裁判時，應
    考量法律之目的及法律秩序之理念所在者，為內部性界限；
    法院為裁判時，二者均不得有所逾越（最高法院108年台非
    字第155 號判決參照）。
三、經查：
(一)受刑人陳進旺因犯附表所示等3罪，經法院先後判處如附表
    所示不得科罰金之刑確定，且附表編號所示各罪，其犯罪時
    間係在附表編號1所示判決確定日前所犯等情，有各該判決
    書及臺灣高等法院被告前案紀錄表在卷可稽。茲檢察官向本
    院（最後審理事實之法院）聲請就附表所示各罪定其應執行
    之刑，本院審核受刑人所犯附表各罪，均為不得易科罰金之
    罪，且合於合併定應執行刑之要件，認檢察官之聲請為正當
    。
(二)受刑人所犯如附表編號1至2所示之罪，固曾經法院裁定定應
    執行如附表備註所示，惟受刑人既因多案判決確定合於數罪
    併罰之罪，應定其應執行刑，則上述所定應執行刑即當然失
    效，且不違反一事不再理原則，本院自可就附表所示各罪，
    更定其應執行刑。
(三)是本院定其應執行刑，不得逾越刑法第51條第5 款所定法律
    之外部界限，即不得重於附表編號1至3所示各罪宣告刑之總
    和，亦應受內部界限之拘束，即不得重於附表編號1至2 所
    定應執行刑及編號3所判處之有期徒刑總和（有期徒刑3年3
    月）；再併科罰金部分，應於各刑中之最多額以上（即新臺
    幣 400,000元）以上，亦不得重於附表編號1至2所併科罰金
    及編號3宣告罰金刑之總和(即550,000 元）。本院在不逾越
    法律秩序理念及法律目的之內部界限前提下，衡酌受刑人所
    犯如附表所示各罪其中部分為相同犯罪類型(詳如附表編號1
    、3罪名為加重詐欺、編號2為食品安全衛生管理法)、各罪
    態樣及手段，暨各罪之犯罪相隔時間（均在105年間)、受刑
    人犯罪行為之不法與罪責程度、整體犯行所呈現之受刑人人
    格特性、犯罪傾向等情狀，為整體非難評價，並考量受刑人
    意見書陳稱之意見（見本院卷第9頁），依刑法第51條所定
    限制加重原則，及多數犯罪責任遞減原則，定應執行刑如主
    文，罰金部分並諭知易服勞役之折算標準。
據上論結，應依刑事訴訟法第477條第1項，刑法第53條、第50條
第1項前段、第51條第5款、第7款，裁定如主文。
中　　華　　民　　國　　111 　年　　3 　　月　　15　　日
                    刑事第三庭  審判長法  官  吳進寶
                                      法  官  方百正
                                      法  官  陳億芳
以上正本證明與原本無異。
如不服本裁定應於送達後5 日內向本院提出抗告狀。
中　　華　　民　　國　　111 　年　　3 　　月　　15　　日
                                      書記官  陳慧玲
附表：受刑人陳進旺應定執行刑案件一覽表
編 號 罪名 宣告刑 起訴案號     最後事實審        確定判決    備  註    犯罪日期 法院案號 判決日期 法院案號 確定日期  1 詐欺（聲請書誤載食品安全衛生管理法） 有期徒刑2年，併科罰金新臺幣40萬元（即左列二審判決事實欄 ㈣） 臺灣高雄地方檢察署105 年度偵字第18655 號等 臺灣高等法院高雄分院106年度上訴字第764號 107 年10月30日 最高法院108年度臺上字第403 號 109 年5 月13日 附表編號1至2所示之罪，曾經臺灣高等法院高雄分院109年度聲字第955號裁定應執行有期徒刑2年1月，併科罰金新臺幣45萬元，罰金如易服勞役以新臺幣3000元折算1日確定。    105 年4 月19日至105 年6月27日      2 食品安全衛生管理法 有期徒刑1 年3 月，併科罰金新臺幣 14萬元（即左列二審判決事實欄㈡） 臺灣高雄地方檢察署105 年度偵字第18655 號等 臺灣高等法院高雄分院106年度上訴字第764號 107 年10月30日 最高法院108年度臺上字第403 號 109 年5 月13日     105 年5 月30日（聲請書誤載為105 年6月15日至105年7 月11日）      3 詐欺 有期徒刑1 年2 月，併科罰金新臺幣10萬元 臺灣高雄地方檢察署105 年度偵字第18655 號等 臺灣高等法院高雄分院109年度上更一字第33號 110年11月3日 臺灣高等法院高雄分院109年度上更一字第33號 110年12月2日     105 年1 月間至105 年7月10日